臺灣板橋地方法院刑事判決　　　　　　　93年度簡字第5839號
聲　請　人　臺灣板橋地方法院檢察署檢察官
被　　　告　丙○○
　　　　　　甲○○
上列被告等因詐欺等案件，經檢察官聲請以簡易判決處刑（93年
度偵字第12077號），本院判決如下：
    主  文
丙○○共同無故變更他人（電腦或其相關設備）之電磁記錄，致
生損害於他人，處有期徒刑肆月，如易科罰金，以參佰元折算壹
日。緩刑參年。
甲○○共同無故變更他人（電腦或其相關設備）之電磁記錄，致
生損害於他人，處有期徒刑肆月，如易科罰金，以參佰元折算壹
日。
    事實及理由
一、丙○○與乙○○係國小同學關係，因丙○○前曾向乙○○商
    借帳號及密碼連結至遊戲橘子數位科技股份有限公司（下稱
    遊戲橘子公司）所維護之「天堂」線上網路遊戲，故知悉乙○○所使用之帳號及密碼，詎丙○○與甲○○2 人因需錢孔
    急，竟基於共同犯意聯絡，意圖為自己不法利益，於民國93
    年2 月16日下午3 時19分許，在臺北縣樹林市○○路50號之
    「生活資訊館」網路咖啡店內，無故輸入乙○○之帳號「AL
    ONG 」及密碼，使遊戲橘子公司陷於錯誤，誤認係乙○○登
    入使用而提供服務，因而詐得免予支付對價（點數）之不法
    利益；甲○○並同時以其友人向他人購買之帳號「iori3yag
    ami 」，連結至「天堂」網路線上遊戲「泰坦」伺服器內，
    先將乙○○上開帳號代表虛擬人物「氣質女孩」所擁有之無
    法複製之裝備、武器、道具「＋9 瑪那魔杖」1 個、「＋0
    身體腰帶」1 個、「＋6 抗魔法斗篷」1 個、「＋7 Ｔ恤」
    1 個、「＋6 抗魔法頭盔」1 個、「＋0 智力項鍊」1 個、
    「＋0 粗糙的風之頭盔」2 個、「＋7 鋼鐵長靴」1 個、「
    ＋0 滅魔戒指」2 個、「＋0 風之頭盔」1 個、「＋0古 老
    的長袍」1 個、「＋0 召喚控制戒指」1 個、「＋0 妖魔戰
    士護身符」1 個、「＋0 變形形體控制戒指」1 個、「＋0
    水晶魔杖」2 個、「＋0 傲慢之塔移動卷軸」12個、「＋0
    對武器施法的卷軸」7 個、「＋0 對盔甲施法的卷軸」17個
    、「＋0 魔法書（召喚術）」3 個、「＋4 瑪那斗篷」1 個
    、「＋0 風靈戒指」1 個、「＋0 魅力項鍊」1 個、「＋5
    魔法師長袍」1 個、「＋5 力量手套」1 個、「＋0 金幣」
    0000000 個、「＋0 變身魔杖」2 個、「＋9 力量之棍」1
    個、「＋0 瞬間移動控制戒指」1 個等，在虛擬空間內以交
    換之方式，交付予甲○○所操作之帳號代表之虛擬人物「阿
    駿」，而無故變更他人電磁紀錄，致生損害於乙○○，隨後
    甲○○與丙○○共同將上開虛擬道具裝備之電磁紀錄逐一出
    售予線上把玩天堂遊戲之人，合計獲利新臺幣（下同）20多
    萬元，並各自朋分花用殆盡。嗣因乙○○發現其帳號內所有
    虛擬裝備、武器、道具遭竊取，經調閱遊戲電磁紀錄始知悉
    上情。案經乙○○訴由臺北縣政府警察局樹林分局報請臺灣
    板橋地方法院檢察署檢察官偵查聲請簡易判決處刑。
二、證據：
（一）、被告丙○○、甲○○二人分別於警詢和偵查中之自白。
（二）、告訴人乙○○之指訴。
（三）、帳號證明書。
（四）、遊戲歷程表。
（五）、道具接收者會員資料。
三、核被告丙○○、甲○○2 人所為，係犯刑法第339 條第2項
    、第358 條無故輸入他人帳號密碼罪、第359 條無故變更他
    人電腦之電磁紀錄罪。被告丙○○與甲○○2 人就所犯上揭
    3 罪，互有犯意聯絡與行為分擔，應論以共同正犯。被告甲○○、丙○○等雖有多次無故取得電磁紀錄行為，係利用同
    一犯罪機會接續為之，為接續犯。被告甲○○、丙○○2 人
    所犯上揭3 罪，有方法結果之牽連關係，應依刑法第55條之
    規定，從其中刑責較重之刑法第359 條之無故變更他人電腦
    之電磁紀錄罪處斷。爰審酌被告二人之素行、犯罪之動機、
    目的、手段、所變更電磁記錄之財產價值、所生危害，被告
    丙○○犯後已與告訴人乙○○達成和解，有和解書1 紙在卷
    足稽（93年度偵字第12 077號偵查卷第65頁）；且告訴人乙○○亦具狀表示被告丙○○業已與其達成和解，願意原諒被
    告丙○○，請求勿令被告丙○○入監執行；而被告甲○○案
    發後仍未出面與告訴人乙○○達成和解，故告訴人乙○○不
    願原諒被告甲○○，堅持對於被告甲○○追究各等情，此有
    告訴人乙○○提出之申請狀（告訴人將聲請狀誤載為申請狀
    ）紙在卷可稽（同上偵查卷第64頁），及被告二人於犯罪後
    已於偵查中坦承犯行等一切情狀，分別量處如主文所示之刑
    ，並均諭知易科罰金之折算標準，以示懲儆。查被告丙○○
    並無犯罪前科，未曾受有期徒刑以上刑之宣告，此有臺灣高
    等法院被告全國前案紀錄表1 紙在卷足憑，其經此偵審教訓
    ，當知所警惕，爾後當無再犯之虞，本院認被告丙○○所受
    前開宣告刑，以暫不執行為適當，爰並予宣告緩刑參年，以
    啟自新。
四、依刑事訴訟法第449 條第1 項前段、第3 項、第454 條第1
    項，刑法第28條、第339 條第2 項、第358 條、第359 條、
    第55條、第41條第1 項前段，刑法第74條第1 款、罰金罰鍰
    提高標準條例第1 條、第2 條，逕以簡易判決處刑如主文。
五、如不服本判決，應於判決送達後10日內向本院提出上訴狀，
    上訴於本院第二審合議庭（須附繕本）。
中　　華　　民　　國　　94　　年　　5 　　月　　27　　日
                刑事第五庭  法　官  陳坤地
上列正本證明與原本無異。
                            書記官  李淑秋
中　　華　　民　　國　　94　　年　　5 　　月　　30　　日
附錄本案論罪科刑法條全文
中華民國刑法第339條：
(普通詐欺罪)
意圖為自己或第三人不法之所有，以詐術使人將本人或第三人之
物交付者，處五年以下有期徒刑、拘役或科或併科一千元以下罰
金。
以前項方法得財產上不法之利益或使第三人得之者，亦同。
前二項之未遂犯罰之。
中華民國刑法第358條：
無故輸入他人帳號密碼、破解使用電腦之保護措施或利用電腦系
統之漏洞，而入侵他人之電腦或其相關設備者，處三年以下有期
徒刑、拘役或科或併科十萬元以下罰金。
中華民國刑法第359條：
無故取得、刪除或變更他人電腦或其相關設備之電磁紀錄，致生
損害於公眾或他人者，處五年以下有期徒刑、拘役或科或併科二
十萬元以下罰金。
